【裁判字號】    96,易,6085
【裁判日期】    970229
【裁判案由】    詐欺
【裁判全文】
臺灣臺中地方法院刑事判決              96年度易字第6085號
公  訴  人  臺灣臺中地方法院檢察署檢察官
被      告  丁○○
                    號6樓之2.
上列被告因詐欺案件，經檢察官提起公訴（九十六年度偵字第一
七九七六號），本院合議庭裁定進行簡式審判程序，判決如下：
    主    文
丁○○共同意圖為自己不法之所有，以詐術使人將本人之物交付
，處有期徒刑捌月。減為有期徒刑肆月，如易科罰金，以新臺幣
壹仟元折算壹日。
    犯罪事實
一、丁○○、甲○○（另由檢察官依法偵辦）與其他不詳姓名年
    籍之成年人共同意圖為自己不法之所有，基於詐欺取財之犯
    意，由丁○○、甲○○等人自民國九十五年六月間某日起（
    起訴書誤為七月一日起），在渠等所屬詐欺集團擔任「車手
    」角色，平日負責向他人收購金融帳戶之存簿、金融卡及密
    碼，以供該集團從事詐欺取財犯罪使用，丁○○即可依每收
    購一個帳戶獲取新臺幣（下同）一百五十元之方式計算報酬
    。而甲○○於九十五年六月中旬某日（起訴書誤為七月間某
    日），在彰化縣彰化市之世華銀行附近，以新臺幣（下同）
    六千元之代價（僅實際交付五千元），向乙○○（另經臺灣
    彰化地方法院以九十六年度彰簡字第一號判決判處拘役三十
    日確定）收購其申辦之彰化花壇郵局帳號0000000號
    （局號：0000000號）帳戶之存摺、金融卡及密碼，
    再將前開乙○○之帳戶資料交予丁○○，由丁○○囑託不知
    情之野雞車司機運送至該詐欺集團指定之車站，而其餘詐欺
    集團成員則前往野雞車車站領取前揭乙○○之存摺、金融卡
    及密碼，作為提領詐騙款項之用。而該詐欺集團成員取得前
    開存摺、金融卡及密碼後，隨即撥打電話予丙○○，向丙○○謊稱其參加明祥珠寶公司鑑賞會抽中港幣三十萬元，折合
    新臺幣一百二十九萬元，但須先匯款始能領取獎金，使丙○○陷於錯誤，於九十五年七月十一日上午十時許，前往臺北
    縣淡水鎮農會將十萬元匯入前開乙○○之郵局帳戶內，旋遭
    該詐欺集團成員提領一空。嗣經丙○○察覺有異，於九十五
    年七月十二日下午三時許報警處理，始循線查獲丁○○。
二、案經臺灣臺中地方法院檢察署檢察官自動檢舉偵查起訴。
    理    由
一、被告丁○○於準備程序中，先就上開犯罪事實為有罪之陳述
    ，且所犯係死刑、無期徒刑、最輕本刑為三年以上有期徒刑
    以外之罪，經本院合議庭依刑事訴訟法第二百七十三條之一
    第一項之規定，裁定由法官一人獨任進行簡式審判程序，先
    此敘明。
二、上開犯罪事實，業據被告丁○○於本院審理時認罪不諱，核
    與證人即被害人丙○○於警詢時指證被害經過相符，並經證
    人乙○○、甲○○於偵查中證述明確，復有郵政國內匯款執
    據一張、乙○○上開郵局帳戶之開戶及帳戶交易明細資料各
    一份附卷可稽，足徵被告前揭自白應屬實情。又乙○○係將
    上開郵局帳戶資料交予甲○○，並與甲○○約定六千元之代
    價，惟甲○○僅實際交付五千元等情，業據證人乙○○於本
    院審理時結證甚詳，核與證人甲○○於九十六年一月十六日
    偵訊時之證述內容相符，而被告亦於本院審理時表示未曾見
    過證人乙○○等語。則公訴意旨所稱被告係依甲○○之指示
    向乙○○收購郵局帳戶存摺及提款卡乙節，恐嫌無據，自難
    為採，惟此尚無礙於被告從事收購帳戶之俗稱「車手」工作
    ，而屬詐欺取財罪共同正犯之認定，僅此指明。本案事證已
    臻明確，被告犯行至堪認定。
三、查被告丁○○參與詐欺集團擔任收購帳戶角色，從事施用詐
    術騙取他人財物之犯行，所為係犯刑法第三百三十九條第一
    項之詐欺取財罪。被告與甲○○及其所屬詐騙集團之其他成
    員間，對於實行上開犯罪有犯意聯絡及行為分擔，均為共同
    正犯。爰審酌被告犯罪動機、目的、手段、參與詐騙財物行
    為之角色、被害人財產損失之多寡、被告犯罪後坦承犯行之
    態度、具有高職肄業學歷之智識程度等一切情狀，量處如主
    文所示之刑，以示懲儆。又被告上開犯罪時間在九十六年四
    月二十四日之前，且無中華民國九十六年罪犯減刑條例第三
    條第一項各款所列舉不予減刑之情形，已合於同條例所定之
    減刑要件，爰依同條例第二條第一項第三款之規定，減其刑
    期二分之一，併依同條例第九條及刑法第四十一條第一項前
    段之規定，諭知易科罰金之折算標準。另被告雖於中華民國
    九十六年罪犯減刑條例施行前經臺灣臺中地方法院檢察署發
    布通緝，並於九十六年五月二十九日為警緝獲，有臺中市警
    察局第三分局通緝案件報告書一份在卷可憑。然被告既係該
    條例施行前經警緝獲到案，則於該條例施行時已不再具有通
    緝犯身分，核與該條例第五條藉由限縮通緝中人犯之減刑資
    格，用以達到鼓勵其自行歸案之立法目的並不相符，被告應
    無適用該條不得減刑規定之餘地（最高法院八十一年度台非
    字第一二號刑事判決同此意旨），附此敘明。
據上論斷，應依刑事訴訟法第二百七十三條之一第一項、第二百
九十九條第一項前段，刑法第二十八條、第三百三十九條第一項
、第四十一條第一項前段，刑法施行法第一條之一第一項、第二
項前段，中華民國九十六年罪犯減刑條例第二條第一項第三款、
第七條、第九條，判決如主文。
本案經檢察官顏淑惠到庭執行職務。
中    華    民    國    97    年    2     月    29    日
                  刑事第七庭    法  官  高文崇
上正本證明與原本無異。
如不服本判決，應於送達後十日內向本院提出上訴狀（須附繕
本），上訴於台灣高等法院台中分院。
                                書記官  林淑慧
中    華    民    國    97    年    2     月    29    日
附錄本案論罪科刑法條：
刑法第三百三十九條第一項：
意圖為自己或第三人不法之所有，以詐術使人將本人或第三人之
物交付者，處五年以下有期徒刑、拘役或科或併科一千元以下罰
金。


司法院資訊處製作；財團法人民間司法改革基金會備份。
